臺灣高等法院臺中分院刑事裁定　
110年度聲字第977號
聲  請  人  臺灣高等檢察署臺中檢察分署檢察官
受  刑  人  邱鎔諺
上列聲請人因受刑人數罪併罰有二裁判以上，聲請定其應執行之
刑（聲請案號：110年度執聲字第469號），本院裁定如下：
    主    文
邱鎔諺因犯如附表所示各罪所處之刑，應執行有期徒刑捌年參月
。
    理    由
一、聲請意旨略以：受刑人邱鎔諺（下稱受刑人）因犯如附表所
    示之各罪，經臺灣臺中地方法院（下稱臺中地院）及本院先
    後判處如附表所示之罪刑，均經分別確定在案，上開數罪有
    刑法第50條第1項但書所列之情形，惟受刑人已請求應依刑
    法第53條、第51條第5款、第50條第2項規定定應執行刑，爰
    聲請定其應執行之刑等語。
二、按依刑法第53條應依刑法第51條第5款至第7款之規定，定其
    應執行之刑者，由該案犯罪事實最後判決之法院之檢察官，
    聲請該法院裁定之，刑事訴訟法第477條第1項定有明文。而
    所謂「該案犯罪事實最後判決之法院」，係指最後審理事實
    諭知罪刑之法院而言（最高法院68年度第6次刑事庭庭推總
    會決議意旨參照）。又按刑法第50條規定「裁判確定前犯數
    罪者，併合處罰之。但有下列情形之一者，不在此限：得
    易科罰金之罪與不得易科罰金之罪。得易科罰金之罪與不
    得易服社會勞動之罪。得易服社會勞動之罪與不得易科罰
    金之罪。得易服社會勞動之罪與不得易服社會勞動之罪。
    前項但書情形，受刑人請求檢察官聲請定應執行刑者，依第
    51條規定定之」，是以，合於數罪併罰之數罪，有刑法第50
    條第1項但書所列情形，須經受刑人請求檢察官聲請，始得
    依刑法第51條第5款之規定定其應執行之刑。
三、經查，受刑人前於民國107年間因施用第二級毒品等案件，
    經臺中地院以107年度中簡字第1630號判決判處有期徒刑4月
    確定（如附表編號1所示）。復於108年間因販賣第二級毒品
    、藥事法等案件，經臺中地院以108年度訴字第2511號判決
    分別判處有期徒刑7年4月、7年6月、3年7月（共2罪）、3年
    8月、3月，並定應執行有期徒刑8年2月，受刑人不服，經遞
    次提起上訴，仍先後經本院以109年度上訴字第2064號判決
    及最高法院以110年度台上字第1823號判決均駁回上訴而確
    定（如附表編號2至6所示）。而受刑人上揭等所犯，其犯罪
    事實最後判決為本院109年度上訴字第2064號判決（如附表
    編號2至6所示），揆諸前揭規定，本件聲請人聲請定其應執
    行之刑，本院自有管轄權，合先敘明。
四、復查，本件受刑人所犯如附表所示各罪，經臺中地院及本院
    分別判處如附表所示之刑，均經確定在案，有前揭判決書及
    臺灣高等法院被告前案紀錄表各1份在卷可稽。其中如附表
    編號1所示之部分，為得易科罰金、得易服社會勞動之罪；
    如附表編號2至5所示之部分，為不得易科罰金、不得易服社
    會勞動之罪；如附表編號6所示之部分，為不得易科罰金、
    得易服社會勞動之罪，屬前開修正後刑法第50條第1項但書
    各款之情形。茲檢察官係依受刑人之請求而聲請定其應執行
    之刑，有詢問日期110年3月23日之臺灣臺中地方檢察署刑法
    第50條第1項但書案件是否請求定應執行刑調查表1份在卷足
    憑（見本聲請卷第9頁），本院依上開等規定審核後，認檢
    察官之本件聲請為正當，應定其應執行之刑。
五、又法律上屬於自由裁量之事項，並非概無法律性之拘束。自
    由裁量係於法律一定之外部性界限內（以定執行刑言，即不
    得違反刑法第51條之規定），使法官具體選擇以為適當之處
    理；因此在裁量時，必須符合所適用之法規之目的。更進一
    步言，須受法律秩序之理念所指導，此亦即所謂之自由裁量
    之內部性界限。關於定應執行之刑，既屬自由裁量之範圍，
    其應受此項內部性界限之拘束，要屬當然（最高法院80年台
    非字第473號判例意旨參照）。受刑人所犯如附表所示各罪
    ，其中如附表編號2至6之部分業經臺中地院以108年度訴字
    第2511號判決定應執行有期徒刑8年2月確定，有上開刑事判
    決及臺灣高等法院被告前案紀錄表各1份存卷可佐。上開刑
    事判決所定應執行之刑，雖將因本院所為之本件定應執行刑
    裁定而當然失效，惟揆諸前揭說明，經本院審核相關案卷、
    考量自由裁量之範圍應受內部性界限之拘束（即法律秩序之
    理念及法律目的之內部性界限）及不利益變更禁止原則，避
    免本件定應執行刑後反較定應執行刑之前更不利於受刑人，
    爰定其應執行之刑如主文所示。
據上論斷，應依刑事訴訟法第477條第1項，刑法第50條第1項但
書、第2項、第53條、第51條第5款，裁定如主文。
中　　華　　民　　國　　110 　年　　4 　　月　　27　　日
                 刑事第九庭  審判長法  官  紀文勝
                            　     法　官  姚勳昌       
                                   法　官  廖健男
以上正本證明與原本無異。
如不服本裁定，應於收受送達後五日內向本院提出抗告書狀（須
附繕本）。
                                   書記官  洪鴻權

中　　華　　民　　國　　110 　年　　4 　　月　　27　　日







附    表：
編           號           1           2          3 罪           名  毒品危害防制條例 毒品危害防制條例 毒品危害防制條例 宣     告    刑  有期徒刑4月 有期徒刑7年4月 有期徒刑7年6月 犯  罪   日  期  107年4月15日 107年3月15日 107年3月16日 偵查（自訴）機關年  度  案 號  臺灣臺中地方檢察署107年度毒偵字第2757號 臺灣臺中地方檢察署108年度偵字第1157號 臺灣臺中地方檢察署108年度偵字第1157號 最後事實審 法        院 臺灣臺中地方法院 臺灣高等法院臺中分院 臺灣高等法院臺中分院  案        號 107年度中簡字第1630號 109年度上訴字第2064號 109年度上訴字第2064號  判 決  日 期 107年7月20日 109年12月3日 109年12月3日 確定判決 法        院 臺灣臺中地方法院 最高法院 最高法院  案        號 107年度中簡字第1630號 110年度台上字第1823號 110年度台上字第1823號  判        決確 定  日 期 107年8月13日 110年2月4日 110年2月4日 是 否 為 得 易科罰 金 之 案件  得易科罰金 得易服社會勞動 不得易科罰金 不得易服社會勞動 不得易科罰金 不得易服社會勞動 備           註  臺灣臺中地方檢察署107年度執字第12836號 臺灣臺中地方檢察署110年度執字第3615號（編號2至6前經臺中地院以108年度訴字第2511號判決定應執行有期徒刑8年2月確定） 臺灣臺中地方檢察署110年度執字第3615號（編號2至6前經臺中地院以108年度訴字第2511號判決定應執行有期徒刑8年2月確定） 












編           號           4          5          6 罪           名  毒品危害防制條例 毒品危害防制條例 藥事法 宣     告    刑  有期徒刑3年7月 （共2次） 有期徒刑3年8月 有期徒刑3月 犯  罪   日  期  107年4月1日 106年3月初某日 107年4月13日 107年4月13日 偵查（自訴）機關年  度  案號  臺灣臺中地方檢察署108年度偵字第1157號 臺灣臺中地方檢察署108年度偵字第1157號 臺灣臺中地方檢察署108年度偵字第1157號 最後事實審 法        院 臺灣高等法院臺中分院 臺灣高等法院臺中分院 臺灣高等法院臺中分院  案        號 109年度上訴字第2064號 109年度上訴字第2064號 109年度上訴字第2064號  判 決  日 期 109年12月3日 109年12月3日 109年12月3日 確定判決 法        院 最高法院 最高法院 最高法院  案        號 110年度台上字第1823號 110年度台上字第1823號 110年度台上字第1823號  判        決確 定  日 期 110年2月4日 110年2月4日 110年2月4日 是 否 為 得 易科罰 金之 案 件  不得易科罰金 不得易服社會勞動 得易科罰金 得易服社會勞動 不得易科罰金 得易服社會勞動 備           註  臺灣臺中地方檢察署110年度執字第3615號（編號2至6前經臺中地院以108年度訴字第2511號判決定應執行有期徒刑8年2月確定） 臺灣臺中地方檢察署110年度執字第3615號（編號2至6前經臺中地院以108年度訴字第2511號判決定應執行有期徒刑8年2月確定） 臺灣臺中地方檢察署110年度執字第3616號（編號2至6前經臺中地院以108年度訴字第2511號判決定應執行有期徒刑8年2月確定）